【裁判字號】    97,簡上,957
【裁判日期】    980311
【裁判案由】    詐欺
【裁判全文】
臺灣臺中地方法院刑事判決  97年度簡上字第957號
上  訴  人
即  被  告  甲○○
                    號
上列上訴人因詐欺案件，不服本院九十七年度簡字第八七三號中
華民國九十七年八月二十九日第一審簡易判決（起訴暨併辦案號
：臺灣臺中地方法院檢察署九十七年度偵字第一一六二九、一二
一四三、一五六九八、一八八三二號）提起上訴，本院管轄之第
二審合議庭判決如下：
    主    文
上訴駁回。
甲○○緩刑參年。
    事實及理由
一、本案經本院審理結果，認第一審簡易判決認事用法及量刑均
    無不當，應予維持，並除證據欄茲補充「被告於本院審理時
    之自白」外，餘均引用第一審判決書記載之事實、證據及理
    由。
二、上訴意旨略以：上訴人即被告甲○○（下稱被告）因家境清
    寒，且只有國中畢業，個性忠厚，於民國九十六年六月起，
    因腰傷而失業中，急需尋找一份工作，乃於九十七年二月十
    八日看到自由時報登載徵司機一名，乃將存摺、提款卡交付
    ，伊有意願與被害人和解，請從輕量刑，給與自新之機會云
    云。
三、惟查：
（一）按關於刑之量定，係實體法上賦予法院得為自由裁量之事
      項，苟已斟酌刑法第五十七條各款所列情狀，而未逾越法
      定刑度，或濫用其權限，即不得任意指摘為違法（最高法
      院七十二年度臺上字第六六九六號、七十五年度臺上字第
      七Ｏ三三號判例、九十五年度臺上字第七三一五號、第七
      三六四號判決均可參照）。且在同一犯罪事實與情節，如
      別無其他加重或減輕之原因，下級審法院量定之刑，亦無
      過重或失輕之不當情形，則上級審法院對下級審法院之職
      權行使，原則上應予尊重（最高法院八十五年度臺上字第
      二四四六號判決參照）。
（二）被告所犯之刑法第三十條第一項、三百三十九條第一項之
      幫助詐欺取財罪，其法定刑為「五年以下有期徒刑、拘役
      或科或併科一千元以下罰金」，並得依同法第三十條第二
      項之規定減輕其刑，而原審已依刑事訴訟法第四百五十四
      條第二項詳細記載認定之犯罪事實、證據及應適用之法條
      ，顯已審酌被告之幫助詐欺取財犯行，對被害人所造成之
      損害等一切情狀，而於法定刑度內量處被告有期徒刑三月
      ，並諭知易科罰金之折算標準，其認事用法及量刑，均無
      何違法失當之處，本件上訴請求從輕量刑，並無理由，應
      將其上訴駁回。
四、又查被告前未曾受有期徒刑以上刑之宣告，有臺灣臺中地方
    法院檢察署刑案資料查註紀錄表及臺灣高等法院被告前案紀
    錄表各一件在卷可稽，其因一時貪圖私利致罹律法，且犯後
    已與被害人均達成民事和解，賠償被害人之損失，被害人乙
    ○○、戊○○、丙○○、丁○○均具狀表明不再訴追及寬宥
    被告之意，有卷附呈報狀四紙在卷可參，而被告經此偵、審
    程序之教訓及刑之諭知，當知所警惕，信無再犯之虞，本院
    以為所宣告之刑以暫不執行為適當，爰併宣告緩刑三年。
據上論斷，應依刑事訴訟法第四百五十五條之一第三項、第三百
六十四條、第三百七十三條、第三百六十八條，刑法第七十四條
第一款，判決如主文。
中    華    民    國    98    年    3     月    11    日
                  刑事第七庭    審判長法  官  陳慧珊
                                      法  官  丁智慧
                                      法  官  林慶郎
以上正本證明與原本無異
不得上訴
                                      書記官  廖春玉
中    華    民    國    98    年    3     月    11    日
附錄本案論罪科刑法條全文：
 中華民國刑法第339條
（普通詐欺罪）
意圖為自己或第三人不法之所有，以詐術使人將本人或第三人之
物交付者，處5年以下有期徒刑、拘役或科或併科1千元以下罰金
。
以前項方法得財產上不法之利益或使第三人得之者，亦同。
前二項之未遂犯罰之。


司法院資訊處製作；財團法人民間司法改革基金會備份。
